<!DOCTYPE html PUBLIC "-//W3C//DTD XHTML 1.0 Transitional//EN" "http://www.w3.org/TR/xhtml1/DTD/xhtml1-transitional.dtd">
<html xmlns="http://www.w3.org/1999/xhtml">
<head>
	<meta http-equiv="Content-Type" content="text/html; charset=iso-8859-1" />
	<title>Ymmärrä suomea</title>
	<style type="text/css" media="all">@import "css/styles.css";</style>
	<script type="text/javascript" src="swfobject.js"></script>
</head>
<body class="font-medium">
	<div id="main-wrapper">
		<div id="topbar"></div>
		<div id="main-menu">
			<table cellspacing="0" cellpadding="0" border="0" class="add-links"><tr>
				<td class="item"><img class="raquo" src="i/raquo.gif" alt="" height="7" width="4" /><a href="/ymmarra/index.php?moduli=sanakirja">Sanakirja</a></td>
				<td class="item"><img class="raquo" src="i/raquo.gif" alt="" height="7" width="4" /><a href="/ymmarra/index.php?moduli=verbit">Verbiluettelo</a></td>
				<td class="item"><img class="raquo" src="i/raquo.gif" alt="" height="7" width="4" /><a href="/ymmarra/index.php?moduli=kielioppi">Kielioppi</a></td>
			</tr></table>
			<table cellspacing="0" cellpadding="0" border="0"><tr>
				<td class="item"><img class="raquo" src="i/raquo.gif" alt="" height="7" width="4" /><a href="/ymmarra/index.php">Etusivu</a></td>
				<td class="item"><img class="raquo" src="i/raquo.gif" alt="" height="7" width="4" /><a href="/ymmarra/index.php?moduli=tekstit">Lukutekstit</a></td>
			</tr></table>
		</div>
		<div id="content">
			<table cellspacing="0" cellpadding="0" border="0" id="content-wrapper"><tr>
				<td>
					<div id="left-menu">
												<div class="header-verb"><span>Verbit</span></div>
						<div class="menu">
								<div class="init"><a href="/ymmarra/index.php?moduli=verbit&kirjain=a">A</a></div>
								<div class="init"><a href="/ymmarra/index.php?moduli=verbit&kirjain=e">E</a></div>
								<div class="init"><a href="/ymmarra/index.php?moduli=verbit&kirjain=h">H</a></div>
								<div class="init"><a href="/ymmarra/index.php?moduli=verbit&kirjain=i">I</a></div>
								<div class="init"><a href="/ymmarra/index.php?moduli=verbit&kirjain=j">J</a></div>
								<div class="init"><a href="/ymmarra/index.php?moduli=verbit&kirjain=k">K</a></div>
								<div class="init"><a href="/ymmarra/index.php?moduli=verbit&kirjain=l">L</a></div>
								<div class="init"><a href="/ymmarra/index.php?moduli=verbit&kirjain=m">M</a></div>
								<div class="init"><a href="/ymmarra/index.php?moduli=verbit&kirjain=n">N</a></div>
								<div class="init"><a href="/ymmarra/index.php?moduli=verbit&kirjain=o">O</a></div>
								<div class="init"><a href="/ymmarra/index.php?moduli=verbit&kirjain=p">P</a></div>
								<div class="init"><a href="/ymmarra/index.php?moduli=verbit&kirjain=r">R</a></div>
								<div class="init"><a href="/ymmarra/index.php?moduli=verbit&kirjain=s">S</a></div>
								<div class="init"><a href="/ymmarra/index.php?moduli=verbit&kirjain=t">T</a></div>
								<div class="init"><a href="/ymmarra/index.php?moduli=verbit&kirjain=u">U</a></div>
								<div class="init"><a href="/ymmarra/index.php?moduli=verbit&kirjain=v">V</a></div>
								<div class="init"><a href="/ymmarra/index.php?moduli=verbit&kirjain=y">Y</a></div>
								<div class="init"><a href="/ymmarra/index.php?moduli=verbit&kirjain=Ä">Ä</a></div>
						</div>					</div>
				</td>
				<td>
					<div id="main-content">
						<div id="path">
							<a href=".">Etusivu</a> &gt; <a href="/ymmarra/index.php?moduli=verbit&kirjain=P">P</a>						</div>
													<h1>PAISTAA</h1>
						<table cellspacing="0" cellpadding="0" border="0">
							<tr>
								<td colspan="2" style="padding-bottom:10px;"><strong>Aktiivin indikatiivi</strong></td>
							</tr>
							<tr>
								<td><pre>PREESENS                   
minä      paistan          
sinä      paistat          
hän       paistaa          
me        paistamme        
te        paistatte        
he        paistavat        

PASSIIVI
          paistetaan       

IMPERFEKTI                 
         paistoin          
         paistoit          
         paistoi           
         paistoimme        
         paistoitte        
         paistoivat        

PASSIIVI
         paistettiin       

PERFEKTI
olen     paistanut         
olet     paistanut         
on       paistanut         
olemme   paistaneet        
olette   paistaneet        
ovat     paistaneet        

PASSIIVI
on       paistettu         

PLUSKVAMPERFEKTI

olin     paistanut         
olit     paistanut         
oli      paistanut         
olimme   paistaneet        
olitte   paistaneet        
olivat   paistaneet        

PASSIIVI
oli      paistettu         
</pre></td>
								<td>&nbsp;&nbsp;&nbsp;</td>
								<td><pre>    KIELTOMUOTO
    en        paista
    et        paista
    ei        paista
    emme      paista
    ette      paista
    eivät     paista


    ei        paisteta

   
     en        paistanut
     et        paistanut
     ei        paistanut
     emme      paistaneet
     ette      paistaneet
     eivät     paistaneet


     ei        paistettu


    en      ole paistanut
    et      ole paistanut
    ei      ole paistanut
    emme    ole paistaneet
    ette    ole paistaneet
    eivät   ole paistaneet


    ei      ole paistettu



    en    ollut  paistanut
    et    ollut  paistanut
    ei    ollut  paistanut
    emme  olleet paistaneet
    ette  olleet paistaneet
    eivät olleet paistaneet


    ei    ollut  paistettu
</pre></td>
							</tr>
						</table>
						<table cellspacing="0" cellpadding="0" border="0">
							<tr>
								<td colspan="2" style="padding-bottom:10px;"><strong>Aktiivin konditionaali</strong></td>
							</tr>
							<tr>
								<td><pre>PREESENS 
minä     paistaisin        
sinä     paistaisit        
hän      paistaisi         
me       paistaisimme      
te       paistaisitte      
he       paistaisivat      

PASSIIVI
         paistettaisiin    

PERFEKTI
olisin   paistanut         
olisit   paistanut         
olisi    paistanut         
olisimme paistaneet        
olisitte paistaneet        
olisivat paistaneet        

PASSIIVI
olisi    paistettu         
</pre></td>
								<td>&nbsp;&nbsp;&nbsp;</td>
								<td><pre> 
    en          paistaisi
    et          paistaisi
    ei          paistaisi
    emme        paistaisi
    ette        paistaisi
    eivät       paistaisi


    ei          paistettaisi


    en olisi    paistanut
    et olisi    paistanut
    ei olisi    paistanut
    emme olisi  paistaneet
    ette olisi  paistaneet
    eivät olisi paistaneet


    ei olisi    paistettu
</pre></td>
							</tr>
						</table>
						<table cellspacing="0" cellpadding="0" border="0">
							<tr>
								<td colspan="2" style="padding-bottom:10px;"><strong>Aktiivin potentiaali</strong></td>
							</tr>
							<tr>
								<td><pre>PREESENS
minä     paistanen         
sinä     paistanet         
hän      paistanee         
me       paistanemme       
te       paistanette       
he       paistanevat       

PASSIIVI
         paistettaneen     

PERFEKTI
lienen   paistanut         
lienet   paistanut         
lienee   paistanut         
lienemme paistaneet        
lienette paistaneet        
lienevät paistaneet        

PASSIIVI
lienee   paistettu         
</pre></td>
								<td>&nbsp;&nbsp;&nbsp;</td>
								<td><pre> 
    en          paistane
    et          paistane
    ei          paistane
    emme        paistane
    ette        paistane
    eivät       paistane


    ei          paistettane


    en    liene paistanut
    et    liene paistanut
    ei    liene paistanut
    emme  liene paistaneet
    ette  liene paistaneet
    eivät liene paistaneet


    ei    liene paistettu
</pre></td>
							</tr>
						</table>
						<table cellspacing="0" cellpadding="0" border="0">
							<tr>
								<td colspan="2" style="padding-bottom:10px;"><strong>Aktiivin imperatiivi</strong></td>
							</tr>
							<tr>
								<td><pre>PREESENS

(sinä)   paista            
(hän)    paistakoon        
(me)     paistakaamme      
(te)     paistakaa         
(he)     paistakoot        

PASSIIVI
         paistettakoon     

PERFEKTI

ole      paistanut         
olkoon   paistanut         
olkaamme paistaneet        
olkaa    paistaneet        
olkoot   paistaneet        

PASSIIVI

olkoon   paistettu         
</pre></td>
								<td>&nbsp;&nbsp;&nbsp;</td>
								<td><pre> 

    älä         paista
    älköön      paistako
    älkäämme    paistako
    älkää       paistako
    älkööt      paistako


    älköön      paistettako



    älä ole       paistanut
    älköön olko   paistanut
    älkäämme olko paistaneet
    älkää olko    paistaneet
    älkööt olko   paistaneet



    älköön olko   paistettu
</pre></td>
							</tr>
						</table>
						<table cellspacing="0" cellpadding="0" border="0">
							<tr>
								<td colspan="2" style="padding-bottom:10px;"><strong>Verbin nominaalimuodot</strong></td>
							</tr>
							<tr>
								<td><pre>I INFINITIIVI              

Lyhyempi muoto:            
         paistaa           

Pitempi muoto:             
         paistaakseni      
         paistaaksesi
         paistaakseen
         paistaaksemme
         paistaaksenne
         paistaakseen

III  INFINITIIVI           

inessiivi    paistamassa   
elatiivi     paistamasta   
illatiivi    paistamaan    
adessiivi    paistamalla
abessiivi    paistamatta   
instruktiivi paistaman     
                           
Passiivi
instruktiivi paistettaman  
                           
                           
</pre></td>
								<td>&nbsp;&nbsp;&nbsp;</td>
								<td><pre> II INFINITIIVI

 inessiivi    paistaessa   
 instruktiivi paistaen

 Passiivi
 inessiivi    paistettaessa






 IV INFINITIIVI

 nominatiivi  paistaminen  
 partitiivi   paistamista
   

 I PARTISIIPPI
 aktiivi      paistava   
 passiivi     paistettava    

 II PARTISIIPPI
 aktiivi      paistanut
 passiivi     paistettu
</pre></td>
							</tr>
						</table>

					</div>
				</td>
			</tr></table>		</div>
		<div id="footer"><a href="http://www.oph.fi/"><img src="i/oph_logo_ymmarrasuomea.gif" width="157" height="35" alt="OPH" /></a></div>
	</div>
</body>
</html>
